sl-SI: Material palice tolkala za bas boben: Aluminij; Karbonska vlakna; Kompozit; Jeklo; Titan; Drugo
lt-LT: Bosinio būgno plaktuvo kotelio medžiaga: Aliuminis; Anglies pluoštas; Kompozitas; Plienas; Titanas; Kita
it: materiale dell'asta del battente della grancassa: Alluminio; Fibra di carbonio; Composito; Acciaio; Titanio; Altro
ko: 베이스 드럼 비터 샤프트 재질: 알루미늄; 탄소 섬유; 복합재; 스틸; 티타늄; 기타
de: Material des Schlägelschafts einer Bassdrum: Aluminium; Kohlefaser; Verbundstoff; Stahl; Titan; Sonstige
hr-HR: Materijal drške palice za bas-bubanj: Aluminij; Karbonska vlakna; Kompozit; Čelik; Titanij; Ostalo
pt-PT: Material da haste da maceta de bombo: Alumínio; Fibra de carbono; Composto; Aço; Titânio; Outro
tr: Bas davul tokmak sapı malzemesi: Alüminyum; Karbon fiber; Kompozit; Çelik; Titanyum; Diğer
hu: Nagydob ütőtengelyének anyaga: Alumínium; Szénszál; Kompozit; Acél; Titán; Egyéb
en: Bass drum beater shaft material: Aluminum; Carbon fiber; Composite; Steel; Titanium; Other
pl: Materiał trzpienia bijaka stopy perkusyjnej: Aluminium; Włókno węglowe; Kompozyt; Stal; Tytan; Inny
fi: Bassorummun nuijan varren materiaali: Alumiini; Hiilikuitu; Komposiitti; Teräs; Titaani; Muu
ro-RO: Materialul tijei bețelor de tobă bas: Aluminiu; Fibră de carbon; Compozit; Oțel; Titan; Altele
zh-CN: 低音鼓鼓槌杆材质: 铝制; 碳纤维; 复合材料; 钢制; 钛合金; 其他
th: วัสดุก้านหัวกระเดื่องกลองเบส: อะลูมิเนียม; คาร์บอนไฟเบอร์; คอมโพสิต; เหล็กกล้า; ไทเทเนียม; อื่นๆ
bg-BG: Материал на дръжката на палката за бас барабан: Алуминий; Въглеродни влакна; Композитен материал; Стомана; Титан; Друго
fr: Matériau de la tige du batteur de grosse caisse: Aluminium; Fibre de carbone; Composite; Acier; Titane; Autre
es: Material del eje del mazo del bombo: Aluminio; Fibra de carbono; Compuesto; Acero; Titanio; Otro
sv: Bastrumklubbornas skaftmaterial: Aluminium; Kolfiber; Komposit; Stål; Titan; Övrigt
sk-SK: Tvar tela paličiek na basový bubon: Hliník; Uhlíkové vlákno; Kompozit; Oceľ; Titán; Iné
pt-BR: Material da haste da baqueta do bumbo: Alumínio; Fibra de carbono; Composto; Aço; Titânio; Outros
cs: Materiál stopky paličky na basový buben: Hliník; Uhlíková vlákna; Kompozit; Ocel; Titan; Jiné
vi: Chất liệu trục dùi trống bass: Nhôm; Sợi carbon; Composite; Thép; Titan; Khác
el: Υλικό στελέχους της μπαγκέτας μπάσου τυμπάνου: Αλουμίνιο; Ανθρακονήματα; Σύνθετο υλικό; Χάλυβας; Τιτάνιο; Άλλο
nl: Bassdrumklopper schachtmateriaal: Aluminium; Koolstofvezel; Composiet; Staal; Titanium; Overig
zh-TW: 大鼓槌桿材質: 鋁; 碳纖維; 複合材料; 鋼; 鈦金屬; 其他
nb: Materiale for skaft på basstrommebeater: Aluminium; Karbonfiber; Kompositt; Stål; Titan; Annet
da: Materiale til stortrommens beaterskaft: Aluminium; Kulfiber; Komposit; Stål; Titanium; Andet
ru: Материал стержня бита бас-барабана: Алюминий; Углеродное волокно; Композит; Сталь; Титан; Другое
ja: バスドラムビーターシャフトの素材: アルミニウム; カーボンファイバー; コンポジット; スチール; チタン; その他